## Marília Alves

26 anos, nascida em 01/04/1988 Reside em Florianópolis / SC Natural de Pires do Rio / GO (48) 9145-6655 contato@lilaalves.com http://lilaalves.com Jornalista com experiência em assessorias de comunicação e imprensa, produção e administração de conteúdos online, produção e edição de textos diversos, gerenciamento de produção de artes gráficas e planejamento, desenvolvimento e implantação de estratégias de mídias sociais.

# Formação

IESB - Instituto de Educação Superior de Brasília Bacharel em Comunicação Social com habilitação em Jornalismo - Conclusão em 2011/2

# Experiência Profissional

## Innbatível | 02/2014 - atual Site de compra coletiva voltado ao turismo

Analista de Mídias Sociais

Análise e planejamento de ações em mídias sociais;
elaboração e execução de estratégias para as
mídias sociais; coordenação de ações promocionais,
gerenciamento e produção estratégica de conteúdo.

## Freelancer | 06/2012 - atual

Produção e edição de textos jornalísticos e publicitários para diferentes públicos; planejamento, desenvolvimento e implantação de estratégias de mídias sociais para perfil institucional e político; assessoria de imprensa para eventos.

# SECTI - DF | 11/2012 - 11/2013

Secretaria de estado de ciência, tecnologia e inovação do Distrito Federal

#### Chefe da ASCOM

Coordenação e supervisão de atividades da Assessoria de Comunicação; produção de textos jornalísticos; coordenação e produção de conteúdos para site institucional; produção de conteúdos para redes sociais; gerenciamento de redes sociais; apuração de pautas; contato com a imprensa; clipping; elaboração de estratégias de comunicação.

## CLDF | 02/2011 - 09/2012

### Câmara Legislativa do Distrito Federal

Assessora de Comunicação e Social Media Produção de textos jornalísticos; produção de textos publicitários; produção de conteúdos para redes sociais; monitoramento de mídias sociais; clipping; contato com a imprensa; produção e direção de vídeos.

## DPU | 12/2010 - 02/2011

Defensoria Pública da União

Estágio como Assessora de Comunicação Produção de textos jornalísticos para divulgação em intra e extranet; clipping; e cobertura fotográfica de eventos.

### CAESB | 05/2010 - 11/2010

Companhia de Abastecimento de Água e Esgoto

Estágio como Assessora de Comunicação Responsável pela produção de releases; produção de textos para jornal interno; produção de textos para divulgação online; diagramação de jornal mural; elaboração de espelho e locução de rádio institucional; clipping.

## Parlatube Brasil | 10/2008 - 11/2010 Marketing Político

Estágio como Assessora de Comunicação Responsável pela produção de conteúdos jornalísticos e publicitários. Redação de textos para divulgação online; produção de roteiros para entrevistas; produção e direção de vídeos; elaboração de pautas para entrevistas; auxílio de clientes em entrevistas; clipping; e repórter de WEB TV.

# Experiência Acadêmica

## Trabalho de Conclusão de Curso | 11/2011

Responsabilidade Social Empresarial e Meio Ambiente: negócios aliados ao desenvolvimento sustentável e o papel da comunicação neste processo

Com a elaboração de uma revista e de um memorial escrito, o trabalho levantou questões sobre a prática da sustentabilidade ambiental nas empresas brasileiras.

A revista, voltada para empresários e consumidores, abordou temas do cotidiano, como certificados verdes, cases de sucesso e entrevistas com especialistas do setor.

# Participação em Cursos e Eventos

### 05/2012

Social Media Brasil 2012

http://mediaeducation.com.br/socialmediabrasil/

#### 03/2011

Brasília Twestival 2011 http://brasilia.twestival.com/

#### 02/2007

Encontro Regional de Comunicação

### Adicionais

Heavy user de redes sociais;

Domínio do pacote Office 2013;

Conhecimento básico em Adobe Photoshop CS6; Conhecimento básico em Adobe inDesign CS6;

Conhecimento intermediário em WordPress e Blogspot;

Conhecimento básico em HTML e CSS;

Inglês e espanhol - básico.